【裁判字號】    90,裁,995
【裁判日期】    901129
【裁判案由】    聲請停止執行
【裁判全文】
最  高  行  政  法  院  裁  定                      九十年度裁字第九九五號
    聲  請  人  丙○○
    訴訟代理人  乙○○
    相  對  人  財政部臺灣省北區國稅局
    代  表  人  甲○○
右當事人間因贈與稅事件，聲請人聲請停止執行，本院裁定如左︰
    主  文
聲請駁回。
聲請訴訟費用由聲請人負擔。
    理  由
一、按原處分或決定之執行，除法律另有規定外，不因提起行政訴訟而停止。又行政
    訴訟繫屬中，行政法院認為原處分或決定之執行將發生難於回復之損害，且有急
    迫之情事者，得依職權或依聲請裁定停止執行，但於公益有重大影響，或原告之
    訴在法律上顯無理由者，不得為之，行政訴訟法第一百十六條第一項、第二項分
    別定有明文。而所謂「難於回復之損害」，係指其損害不能回復原狀，或不能以
    金錢賠償，或在一般社會通念上，如為執行可認達到回復困難之程度而言。
二、本件聲請意旨略以：（一）聲請人不服相對人所為課徵贈與稅及科處罰鍰之處分
    ，依法提起行政訴訟，現正繫屬於鈞院。（二）聲請人將遺產中之土地徵收補償
    費，按應繼分比例分配與其他繼承人，履行遺產繼承時之協議補償約定。原徵收
    補償款新臺幣（下同）三○六、八九九、三七四元，經補償分配其他繼承人後，
    僅剩七三、九九九、三七四元，又經過多年失業期間的生活開銷，已無能力繳納
    一億元之贈與稅及罰鍰；何況，該贈與稅及罰鍰係相對人誤解法令、羅織之稅捐
    。茲因相對人將本件移送法務部行政執行署桃園行政執行處執行，現該處欲自九
    十年十一月三十日起將聲請人拘提、管收，該項執行，將對原告發生難於回復之
    損害，且有急迫情事，爰依行政執行法第一百十六條之規定，聲請裁定停止執行
    等語。
三、經查：依聲請人所述，本件原處分係對聲請人課徵稅款及裁處罰鍰，則其執行係
    屬金錢債權之執行，將來原處分若經本院判決撤銷，聲請人並非不得聲請發還或
    以金錢賠償，揆之首開規定及說明，難認本件行政處分之執行將發生難於回復之
    損害及有急迫之情事。至聲請人主張其將受拘提或管收云云，因拘提或管收之執
    行，須合於行政執行法第十七條所定拘提或管收之法定要件後始得為之，並非行
    政執行開始後之必要程序，尚難認聲請人有即將受拘提或管收之執行之虞；況聲
    請人提出之法務部行政執行署桃園行政執行處函，亦僅謂聲請人不為繳納稅款等
    ，或不為報告有關贈與資金之流向或提供相當之擔保，或為虛偽不實之報告或提
    供，亦未提供相當之擔保，將依法拘提、管收等語，是聲請人所述尚非可取。基
    上所述，聲請人聲請停止原處分之執行，核與停止執行之要件不符，難認為有理
    由，應予駁回。
據上論結，本件聲請人之聲請為無理由，依行政訴訟法第一百零四條、民事訴訟法第
九十五條、第七十八條，裁定如主文。
中    華    民    國      九十      年      十一      月    二十九      日
                    最 高 行 政 法 院  第 四 庭
                                審 判 長 法  官      葉  振  權
                                         法  官      蔡  進  田
                                         法  官      吳  錦  龍
                                         法  官      劉  鑫  楨
                                         法  官      吳  明  鴻
右  正  本  證  明  與  原  本  無  異
                                         法院書記官  阮  桂  芬
中    華    民    國      九十      年      十一      月    二十九      日


司法院資訊處製作；財團法人民間司法改革基金會備份。
